# A.B.C 三个公司拟成立新公司，股权比例 45% ； 35% ； 20% ，并表问题咨询？

提问人：auditorzzx 时间：2021-12-07 17:33:35
具体情况：A.B.C三个公司拟成立新公司，股权比例分别为45%；35%；20%，无其他特殊安排
股东会所有事项均需表决三分之二通过，职权如下：
（一）决定公司的经营方针和投资计划；
（二）选举和更换非由职工代表担任的董事、监事，决定有关董事、监事的报酬事项；
（三）审议批准董事会的报告；
（四）审议批准监事会或者监事的报告；
（五）审议批准公司的年度财务预算方案、决算方案；
（六）审议批准公司的利润分配方案和弥补亏损方案；
（七）对公司增加或者减少注册资本作出决议；
（八）对发行公司债券作出决议；
（九）对公司合并、分立、解散、清算或者变更公司形式作出决议；
（十）修改公司章程；
（十一）审议批准董事会提交的公司技术及管理团队激励方案或员工持股方案；
（十二）对公司举借债务作出决议；
（十三）对公司对外投资、对外发放借款作出决议；
（十四）对公司对外提供担保作出决议；
（十五）其他可能对股东权益产生不利影响的重大事项作出决议。
董事会 5 人，A公司委派三人，董事长由A公司委派的董事担任，董事会决策事项过半数通过：
（一）召集股东会会议，并向股东会报告工作；
（二）执行股东会的决议；
（三）决定公司的经营计划和投资方案；
（四）制订公司的年度财务预算方案、决算方案；
（五）制订公司的利润分配方案和弥补亏损方案；
（六）制订公司增加或者减少注册资本以及发行公司债券的方案；
（七）制订公司合并、分立、解散或者变更公司形式的方案；
（八）决定公司内部管理机构的设置；
（九）决定聘任或者解聘公司总经理及其报酬事项，并根据总经理的提名决定聘任或者解聘公司副总经理、财务负责人及其报酬事项；
对A公司而言，从董事会人数来看，已可控制董事会决策，无其他特殊安排，此时A公司是否可将新公司并表？

回答人：chenyiwei
如无其他特殊安排，仅仅是董事会占多数，则要考虑为何另两方股东会同意这样的“股权比例和董事会席位比例不匹配”的安排？建议进一步了解背后的原因，关注A是否还会投入其他资源，或者合资公司是否对A存在重大依赖。
如果没有其他需考虑的因素，仅仅是董事会占多数，是不足以证明A可以控制该合资公司的。

提问人：auditorzzx 时间：2021-12-09 10:26:55
感谢陈版回答，了解到的信息如下：
1. 合作方关系：A公司为中间体生产企业，具备中试研发能力，以及量产能力，B公司为中间体研发、销售公司，目前B公司为A公司的客户，A、B间有技术合作。
C公司为医药生产企业，与A、B无业务往来。
2.合作背景： A公司位于市区，国家政策因素导致无法在生产，需搬迁至化工产业园，故与B、C合作设立合资公司进行生产，合资公司成立后，A公司将不在从事生产活动。
B公司作为中间体研发、销售公司，随着环保逐渐严格，B公司想寻求稳定生产基地，也是合作重要原因。同时，后续随着合资公司生产规模扩大，B公司将通过增资、股权受让等方式实现对合资公司的控股，无具体时间安排。
3.合资公司人员：计划将A原有生产工人、管理人员的劳动关系转移至新公司，但最终录用人数还是根据新公司的生产需要决定。
4.销售渠道：合资公司成立后，有两种产品，其中一种产品自主销售，另一种产品，是与B公司合作开发，因销售资质问题，必须通过B公司对外销售，B公司按比例收取渠道费用。同时约定，如合资公司后续与B公司开发新产品，仍通过B销售，并收取渠道费。
我的判断：
技术、销售渠道：合资公司均一定程度上依赖于B公司，A本质上无法实现对合资的控制，不应并表。请问陈版是否合理。

回答人：chenyiwei
可以这样理解。A控制的可能性小于B控制的可能性。